# **MELISSA CASAS**

Desarrolladora de Software



### **Email**

marimel.casas@gmail.com



#### Teléfono

+51 946295009



#### Linkedin

/melissa-casas



### Github

/marimeli



#### **Portafolio**

https://marimeli.github.io/ portfolio/

# **HABILIDADES**

### Tecnológicas

- React is
- Flutter
- Node is

#### **Blandas**

- Actitud positiva
- Curiosidad
- Integridad

### **Oportunidades**

- Aprendiendo del no
- Empezando a agendar

Desarrolladora de Software con background en Administración de Turismo y Marketing estratégico, hablo inglés a nivel avanzado. Mi curiosidad a nivel tecnológico y mi experiencia en atención al cliente, son complementadas con metodología ágil. Me apasiona el desarrollo de productos tecnológicos innovadores y el diseño de experiencia de usuario.

# **EXPERIENCIA**

2019 - EuroRenting

**Actualidad** Asistente de Transformación Digital

2016 - 2016 Fortel Contact Center & BPO

Asesora de atención al cliente

2015 - 2016 Digitex Perú S.A.C.

Asesora de atención al cliente

# **EDUCACIÓN**

2018 - 2018 Laboratoria

Bootcamp intensivo de Desarrollo Web

2010 - 2014 Universidad César Vallejo

Bachiller en Administración de Turismo

2010 - 2013 ICPNA

Programa de inglés. Nivel avanzado

2010 - 2011 Centro de informática y sistemas UCV

Especialista en aplicaciones web

# **PROYECTOS**

Abril 2020 Diseño de Manual de Usuario OSS

Diseño y Elaboración del Manual de Usuario para facilitar el uso del sistema desarrollado.

Enero 2020 One Stop Service

Desarrollo de la aplicación móvil para la gestión de requerimientos de los clientes de EuroRenting.